臺灣高等法院臺南分院刑事判決
109年度交上易字第555號
上  訴  人  黃志家
即  被  告          


上列上訴人因過失傷害案件，不服台灣台南地方法院109 年度交
易字第37號中華民國109 年8 月18日第一審判決（起訴案號：台
灣台南地方檢察署108 年度偵字第7369號），提起上訴，本院判
決如下：
    主  文
上訴駁回。
    理  由
一、本院審理結果，認原審以被告黃志家過失致人傷害之事證明
    確，適用刑事訴訟法第299 條第1 項前段，修正前刑法第28
    4 條第1 項前段、刑法第2 條第1 項前段、第62條前段、第
    41條第1 項前段，刑法施行法第1 條之1 規定，論以被告過
    失傷害罪，並審酌被告駕車本應遵守交通規則，竟疏未注意
    ，肇致本件交通事故，告訴人郭德娟所受傷害程度、被告事
    後飾詞卸責、且未能與告訴人達成和解之犯後態度；並斟酌
    被告品行、智識程度、家庭及生活狀況等一切情狀，量處拘
    役40日，並諭知如易科罰金以新台幣1 千元折算1 日。經核
    認事用法均無不合，量刑亦稱妥適，應予維持，並引用原判
    決所記載之事實、證據及理由（如附件）。
二、被告提起上訴，雖仍否認本案犯行，主張證人萬秋香之證詞
    不實，且其本人亦受有傷害，曾對郭德娟（即告訴人）提告
    ，為何均未出庭云云，並提出其個人之診斷證明書及醫療費
    用收據為證。經查：
  ㈠被告本件犯行，已據告訴人郭德娟指訴甚詳，核與證人萬秋
    香於警詢及偵查中證述本案車禍發生之情節相符，並有道路
    交通事故現場圖、調查報告表、現場照片及郭德娟因本件車
    禍受傷之高雄榮總台南分院診斷證明書等文件可佐，均詳如
    原判決所述。查證人萬秋香與本案告訴人及被告均不相識、
    亦無交情或仇隙，僅係騎車剛好途經該處路口依規定停等紅
    燈，而目擊本案車禍之發生過程，其所為證詞當無偏袒一方
    之疑慮，應堪信為真實。被告空言否認，主張萬秋香之證言
    不實，並非可採。
  ㈡被告雖另陳稱其本人亦受有傷害，曾對郭德娟提出告訴，為
    何均未出庭云云；然查，郭德娟於檢察官偵查中均遵傳到庭
    接受調查，有偵查筆錄可資查考（偵卷第21-23 、58-60 頁
    ）。且本件車禍事故係因被告闖越紅燈所肇致，郭德娟對於
    車禍之發生並無過失；另被告所提出之郭綜合醫院診斷證明
    書，係記載「慢性阻塞性肺病急性惡化」（在本院提出同醫
    院109 年1 月21日診斷證明書亦記載「肺炎」，見本院卷第
    17頁），該診斷結果是否為本件車禍事故所造成之「傷勢」
    ，與本件事故有無因果關係，均難以證明，檢察官因而對告
    訴人郭德娟為不起訴處分，有台灣台南地方檢察署108 年度
    偵字第7369號不起訴處分書在卷可稽（偵卷第71-73 頁）。
  ㈢被告提起上訴，並未指出原審所為之判斷有如何違背經驗、
    論理法則，或提出新事證，指摘原審有何採證、認事、用法
    或量刑等足以影響判決本旨之不當或違法，僅以上開陳詞憑
    空指摘，核無足取，其本件上訴非有理由，應予駁回。
三、被告經合法傳喚，無正當理由而不到庭，爰不待其陳述逕行
    判決。
四、據上論斷，應依刑事訴訟法第368 條、第371 條判決如主文
    。
中　　華　　民　　國　 110　　年　  3     月　　10    日
　　　            刑事第一庭    審判長法  官  楊清安  
                              　　    法  官  陳珍如 
                                      法  官  蕭于哲 
以上正本證明與原本無異。
不得上訴。
　　　　　　　　　　　　　　　    　  書記官　許美惠
中　　華　　民　　國　 110　　年　  3     月　　10    日
附錄本案論罪科刑法條：
修正前刑法第284 條第1 項
因過失傷害人者，處6 月以下有期徒刑、拘役或5 百元以下罰金
，致重傷者，處1 年以下有期徒刑、拘役或5 百元以下罰金。